【裁判字號】    94,聲,2719
【裁判日期】    950425
【裁判案由】    發還擔保金
【裁判全文】
臺灣板橋地方法院民事裁定              94年度聲字第2719號
聲  請  人
即  債權人  大眾商業銀行股份有限公司
法定代理人  戊○○
代  理  人  甲○○
相  對  人
即  債務人  十美企業股份有限公司
法定代理人  丁○○
            丙○○
            庚○○
            乙○○
            己○○
上列聲請人聲請發還擔保金事件，本院裁定如下：
    主      文
聲請人於本院九十三年度存字第一九一號擔保提存事件一案所提
存之擔保物八十六年度中央政府重大交通建設公債乙類第三期債
票，面額新臺幣伍佰萬元券壹張（號碼：八六Ｇ○四○二六Ｅ）
、面額新臺幣壹佰萬元券壹張（號碼：八六Ｇ○二八七五Ｄ），
合計新臺幣陸佰萬元准予發還。
聲請程序費用由相對人負擔。
    理      由
一、按股份有限公司之清算，應以董事為清算人，公司法第322
    條第1 項前段定有明文。依本院94年度聲字第802 號聲請催
    告行使權利案卷內所附相對人公司變更登記表抄錄謄本所示
    ，相對人公司業經主管機關於民國93年8 月26日以經授商字
    第09301702070 號函廢止登記在案，且未向本院呈報清算人
    及清算終結，復據本院依職權查明屬實，故依公司法第322
    條第1 項前段之規定，自應以全體董事即丁○○、丙○○、
    庚○○、乙○○、己○○等5 人為法定清算人，本件聲請人
    之聲請狀僅列相對人公司董事長丁○○為法定代理人，容有
    誤會，爰由本院依職權逕予改列，合先敘明。
二、次按訴訟終結後，供擔保人證明已定20日以上之期間，催告
    受擔保利益人行使權利而未行使者，或法院依供擔保利益人
    之聲請，通知受擔保利益人於一定期間內行使權利並向法院
    為行使權利之證明而未證明者，法院應依供擔保人之聲請，
    以裁定命返還其提存物或保證書，民事訴訟法第104 條第1
    項第3 款定有明文，依同法第106 條之規定，於其他依法令
    供訴訟上之擔保者，亦準用之。
三、本件聲請意旨略以：聲請人與相對人間假扣押事件，聲請人
    前依鈞院93年度裁全字第159 號民事裁定，為擔保假扣押，
    曾提供如主文第1 項所示之債券為擔保金，並以鈞院93年度
    存字第191 號提存事件提存後，聲請對相對人之財產予以假
    扣押在案。茲因聲請人業已撤回假扣押執行程序，並撤銷假
    扣押裁定確定，且聲請鈞院發函通知相對人行使權利而未行
    使，為此提出鈞院93年度裁全字第159 號民事裁定、93年度
    存字第191 號提存書、板院通民秋94年度聲字第802 號函、
    退郵信封、公司基本資料查詢單等各1 件、存證信函2 件（
    以上均影本），聲請發還擔保金等語。
四、經查聲請人前開主張，業據其提出上開證據為證，並經本院
    依職權調閱本院93年度裁全字第159 號假扣押卷、93年度存
    字第191 號擔保提存卷、93年度執全字第174 號假扣押執行
    卷及94年度聲字第802 號聲請催告行使權利卷核閱屬實，復
    有臺灣高雄地方法院94年12月29日雄院隆文字第0940002945
    號函1 紙及本院民事紀錄科查詢表4 紙在卷為證，聲請人之
    聲請意旨核與民事訴訟法第104 條第1 項第3 款規定相符，
    應予准許。
五、爰依民事訴訟法第95條、第78條，裁定如主文。
中    華    民    國    95    年    4     月    25    日
                  民事第三庭法  官  陳麗玲
以上正本證明與原本無異。
如不服本裁定應於送達後10日內向本院提出抗告狀，並應繳納抗
告裁判費新台幣1,000 元整。
中    華    民    國    95    年    4     月    25    日
                            書記官  陳玉心


司法院資訊處製作；財團法人民間司法改革基金會備份。
